---
title: "02_Calculus_model"
output: html_document
date: "2023-11-16"
---


# Load data

* Se busca predecir el periodo post al periodo de intervencion, 2006 al 2010

* Modelos NNAR, PROPHET XGB, ARIMA XGB

## PAMAFRO

```{r,message=F,warning=F}



library(tidymodels)
library(modeltime)
library(timetk)
library(tidyverse)


db.pamafro        <- readRDS("db_loreto_its.rds") %>% 
                     filter(year<=2010)       %>% 
                     mutate(date  = date_first,
                            id    = as.factor(prov),# CLASE factor
                                                    # CON TEXTO feature enginnering invalido
                            value.v = v.cases,
                            value.f = f.cases
                            ) %>% 
                     select(id,value.v,value.f,date,prcp_std,tmax_std)
 


```


## MALARIA CERO


```{r,message=F,warning=F}

db.mcero          <- readRDS("db_loreto_its.rds") %>% 
                     filter(year>=2011)       %>% 
                     mutate(date  = date_first,
                            id    = as.factor(prov),
                            value.v = v.cases,
                            value.f = f.cases
                            ) %>% 
                     select(id,value.v,value.f,date,prcp_std,tmax_std)


```





# Train test sample

  
## PAMAFRO

```{r,message=F,warning=F}

splits_v_pfro          <-   db.pamafro                  %>%
                            select(-value.f)            %>% 
                            time_series_split(
                              assess     = "5 years",
                              cumulative = TRUE
                            )

resamples_kfold_v_pfro <- training(splits_v_pfro) %>% 
                          vfold_cv(v = 20)



################################################################################


splits_f_pfro <- db.pamafro                  %>%
                  select(-value.v)            %>% 
                  time_series_split(
                    assess     = "5 years",
                    cumulative = TRUE
                  )

resamples_kfold_f_pfro <-  training(splits_f_pfro) %>% 
                            vfold_cv(v = 20)

```


## MALARIA CERO

```{r,message=F,warning=F}


splits_v_mcero          <-    db.mcero                  %>%
                              select(-value.f)            %>% 
                              time_series_split(
                                assess     = "3 years",
                                cumulative = TRUE
                              )

resamples_kfold_v_mcero <- training(splits_v_mcero) %>% 
                           vfold_cv(v = 20)



################################################################################


splits_f_mcero <-   db.mcero                  %>%
                   select(-value.v)            %>% 
                   time_series_split(
                      assess     = "3 years",
                      cumulative = TRUE
                  )

resamples_kfold_f_mcero <-  training(splits_f_mcero) %>% 
                            vfold_cv(v = 20)


```



# Recipes 

## PAMAFRO

```{r,message=F,warning=F}




 rec_obj_v_pfro     <-   recipe(value.v ~., training(splits_v_pfro))%>%
                          step_timeseries_signature(date) %>%
                          step_rm(matches("(.iso$)|(.xts$)")) %>%
                          step_normalize(matches("(index.num$)|(_year$)")) %>%
                          step_dummy(all_nominal())

# Revision de la bd post feature analysis
rec_obj_v_pfro %>% prep() %>% juice()



rec_obj_f_pfro     <-   recipe(value.f ~., training(splits_f_pfro)) %>%
                          step_timeseries_signature(date) %>%
                          step_rm(matches("(.iso$)|(.xts$)")) %>%
                          step_normalize(matches("(index.num$)|(_year$)")) %>%
                          step_dummy(all_nominal())

```


## MALARIA CERO

```{r,message=F,warning=F}



rec_obj_v_mcero     <-  recipe(value.v ~., training(splits_v_mcero)) %>%
                          step_timeseries_signature(date) %>%
                          step_rm(matches("(.iso$)|(.xts$)")) %>%
                          step_normalize(matches("(index.num$)|(_year$)")) %>%
                          step_dummy(all_nominal())

# Revision de la bd 
rec_obj_v_mcero %>% prep() %>% juice()



rec_obj_f_mcero     <-  recipe(value.f ~., training(splits_f_mcero)) %>%
                          step_timeseries_signature(date) %>%
                          step_rm(matches("(.iso$)|(.xts$)")) %>%
                          step_normalize(matches("(index.num$)|(_year$)")) %>%
                          step_dummy(all_nominal())


```



# Create model

```{r,message=F,warning=F}


################################################################################
# Model
model_phxgb_tune <- prophet_boost(  
                                mode               = "regression",
                                growth             = tune(),
                                changepoint_range    = tune(),
                                seasonality_yearly = tune(),
                                prior_scale_changepoints  = tune(),
                                prior_scale_seasonality = tune(),
                          #xgboost  
                                mtry                    = tune(),
                                min_n                   = tune(),
                                tree_depth              = tune(),
                                learn_rate              = tune(),
                                loss_reduction          = tune(),
                                stop_iter               = tune()
                                ) %>%
                         set_engine("prophet_xgboost") 



###############################################################################

model_arxgb_tune <-    arima_boost(
                                non_seasonal_ar = tune(),
                                non_seasonal_ma = tune(),

                              #xgboost  
                                mtry            = tune(),        
                                min_n           = tune(),
                                tree_depth      = tune(),
                                learn_rate      = tune(),
                                loss_reduction       = tune(),
                                stop_iter            = tune()
                               ) %>%
                          set_engine("arima_xgboost") 



#modelo de red neuronal
model_nnetar_tune<- nnetar_reg(
                     non_seasonal_ar = tune(),
                     seasonal_ar   = tune(),
                     hidden_units = tune(),
                     num_networks = tune(),
                     penalty = tune(),
                     epochs = tune()
                  ) %>%
                    set_engine("nnetar")



```



# Create WLFW by specie

## PAMAFRO

### Vivax

```{r,message=F,warning=F}




################################################################################
# Workflow
wflw_phxgb_tune_v_pfro      <-   workflow() %>%
                          add_model(
                              model_phxgb_tune
                          ) %>%
                          add_recipe(rec_obj_v_pfro)



################################################################################




wflw_arxgb_tune_v_pfro            <-  workflow() %>%
                              add_model(
                                   model_arxgb_tune
                              ) %>%
                              add_recipe(rec_obj_v_pfro) 





################################################################################
# Workflow red neuronal
wflw_nnetar_tune_v_pfro   <-  workflow() %>%
                      add_model(
                          model_nnetar_tune
                      ) %>%
                      add_recipe(rec_obj_v_pfro)







```


### Falciparum

```{r,message=F,warning=F}




# Workflow
wflw_phxgb_tune_f_pfro      <-   workflow() %>%
                                  add_model(
                                      model_phxgb_tune
                                  ) %>%
                                  add_recipe(rec_obj_f_pfro) 

################################################################################

wflw_arxgb_tune_f_pfro           <-  workflow() %>%
                                    add_model(
                                         model_arxgb_tune
                                    ) %>%
                                    add_recipe(rec_obj_f_pfro) 




################################################################################


wflw_nnetar_tune_f_pfro  <-   workflow() %>%
                              add_model(
                                  model_nnetar_tune
                              ) %>%
                              add_recipe(rec_obj_f_pfro)




```




## MALARIA CERO

### Vivax

```{r,message=F,warning=F}




# Workflow
wflw_phxgb_tune_v_mcero      <-    workflow() %>%
                                  add_model(
                                      model_phxgb_tune
                                  ) %>%
                                  add_recipe(rec_obj_v_mcero)



################################################################################




wflw_arxgb_tune_v_mcero            <-  workflow() %>%
                                      add_model(
                                           model_arxgb_tune
                                      ) %>%
                                      add_recipe(rec_obj_v_mcero) 





################################################################################


wflw_nnetar_tune_v_mcero   <-  workflow() %>%
                              add_model(
                                  model_nnetar_tune
                              ) %>%
                              add_recipe(rec_obj_v_mcero)







```


### Falciparum

```{r,message=F,warning=F}



wflw_phxgb_tune_f_mcero      <-   workflow() %>%
                                  add_model(
                                      model_phxgb_tune
                                  ) %>%
                                  add_recipe(rec_obj_f_mcero) 

################################################################################



wflw_arxgb_tune_f_mcero           <-  workflow() %>%
                                      add_model(
                                           model_arxgb_tune
                                      ) %>%
                                      add_recipe(rec_obj_f_mcero) 


################################################################################


wflw_nnetar_tune_f_mcero  <-  workflow() %>%
                              add_model(
                                  model_nnetar_tune
                              ) %>%
                              add_recipe(rec_obj_f_mcero)
# 



```





# Generate grid search by model

```{r,message=F,warning=F}




set.seed(123)
grid_spec_phxgb_tune <- grid_latin_hypercube(
                              extract_parameter_set_dials(model_phxgb_tune) %>%
                        update(growth             =  growth(values = c("linear")),
                               #growth             =  growth(values = c("linear","logistic")),
                               changepoint_range  = changepoint_range(range=c(0.5,0.81),trans = NULL),
                               seasonality_yearly = seasonality_yearly(values = c(TRUE, FALSE)),
                               prior_scale_changepoints =prior_scale_changepoints(range = c(0.01, 0.5),
                                                                                  trans = NULL),
                               prior_scale_seasonality=prior_scale_seasonality(range = c(0.08, 3.5),
                                                                                  trans = NULL),
                               mtry       = mtry(range = c(6, 12),trans = NULL),
                          min_n      = min_n(range = c(2L, 15L),trans = NULL),
                          tree_depth = tree_depth(range = c(7, 15),trans = NULL),
                          learn_rate = learn_rate(range = c(0.1, 0.5),trans = NULL),
                          loss_reduction=loss_reduction(range = c(-10,1.5),trans = log10_trans()),
                          stop_iter  =stop_iter(range = c(5L, 15L),trans = NULL)
                                                 ),
                              size = 40
                         )



#################################################################################################




set.seed(123)
grid_spec_arxgb_tune <- grid_latin_hypercube(
                              extract_parameter_set_dials(model_arxgb_tune) %>% 
                          update(
                           non_seasonal_ar = non_seasonal_ar(range = c(0L,6L),trans =NULL),
                           non_seasonal_ma = non_seasonal_ma(range = c(0L,6L),trans =NULL),
                          mtry       = mtry(range = c(6, 12),trans = NULL),
                          min_n      = min_n(range = c(2L, 15L),trans = NULL),
                          tree_depth = tree_depth(range = c(7, 15),trans = NULL),
                          learn_rate = learn_rate(range = c(0.1, 0.5),trans = NULL),
                          loss_reduction=loss_reduction(range = c(-10,1.5),trans = log10_trans()),
                          stop_iter  =stop_iter(range = c(5L, 15L),trans = NULL)
                                                 ),
                              size = 40
                        )




#################################################################################################
#################################################################################################



set.seed(123)
grid_spec_nnetar_tune <- grid_latin_hypercube(
                              extract_parameter_set_dials(model_nnetar_tune) %>%
                                  update(hidden_units = hidden_units(range = c(5, 10),trans = NULL),
                                         num_networks = num_networks(range = c(20, 50),trans = NULL),
                                         seasonal_ar  = seasonal_ar(range = c(0, 2),trans = NULL),
                                         non_seasonal_ar = non_seasonal_ar(range = c(0, 3),trans = NULL),
                                         epochs= epochs(range=c(35L,45L),trans = NULL)
                                                 ),
                              size = 40
                           )




```


# Hyperparameter Tuning

## PAMAFRO

### Vivax

```{r,message=F,warning=F}


library(tictoc)





################################################################################
tic()
tune_results_phxgb_v_pfro <- wflw_phxgb_tune_v_pfro %>%
                                tune_grid(
                                  resamples  = resamples_kfold_v_pfro,
                                  grid       = grid_spec_phxgb_tune,
                                  control    = control_grid(verbose = TRUE, 
                                                          allow_par = TRUE)
                                )
toc()

################################################################################


tic()
tune_results_arxgb_v_pfro <- wflw_arxgb_tune_v_pfro %>%
                                tune_grid(
                                  resamples  = resamples_kfold_v_pfro,
                                  grid       = grid_spec_arxgb_tune,
                                  control    = control_grid(verbose = TRUE, 
                                                          allow_par = TRUE)
                                )
toc()

 

################################################################################

tic()
tune_results_nnetar_v_pfro <- wflw_nnetar_tune_v_pfro %>%
                                tune_grid(
                                  resamples  = resamples_kfold_v_pfro,
                                  grid       = grid_spec_nnetar_tune,
                                  control    = control_grid(verbose = TRUE,
                                                          allow_par = TRUE)
                                )
toc()

##########################################################################################

saveRDS(tune_results_phxgb_v_pfro ,"tune_pamafro_phxgb_vivax_4_0.rds") 


saveRDS(tune_results_arxgb_v_pfro ,"tune_pamafro_arxgb_vivax_2_0.rds") 




### nnar con lo considerado en 2 
saveRDS(tune_results_nnetar_v_pfro,"tune_pamafro_nnetar_vivax_3_0.rds")





```



### Falciparum

```{r,message=F,warning=F}


library(tictoc)





################################################################################
tic()
tune_results_phxgb_f_pfro <- wflw_phxgb_tune_f_pfro %>%
                                tune_grid(
                                  resamples  = resamples_kfold_f_pfro,
                                  grid       = grid_spec_phxgb_tune,
                                  control    = control_grid(verbose = TRUE, 
                                                          allow_par = TRUE)
                                )
toc()


# 
################################################################################

tic()
tune_results_arxgb_f_pfro <- wflw_arxgb_tune_f_pfro %>%
                                tune_grid(
                                  resamples  = resamples_kfold_f_pfro,
                                  grid       = grid_spec_arxgb_tune,
                                  control    = control_grid(verbose = TRUE, 
                                                          allow_par = TRUE)
                                )
toc()


################################################################################

tic()
tune_results_nnetar_f_pfro <- wflw_nnetar_tune_f_pfro %>%
                                tune_grid(
                                  resamples  = resamples_kfold_f_pfro,
                                  grid       = grid_spec_nnetar_tune,
                                  control    = control_grid(verbose = TRUE,
                                                          allow_par = TRUE)
                                )
toc()

# saveRDS(tune_results_ph_f_pfro ,"tune_pamafro_ph_falciparum_1_0.rds")
saveRDS(tune_results_phxgb_f_pfro ,"tune_pamafro_phxgb_falciparum_1_0.rds")
saveRDS(tune_results_arxgb_f_pfro ,"tune_pamafro_arxgb_falciparum_1_0.rds")
saveRDS(tune_results_nnetar_f_pfro,"tune_pamafro_nnetar_falciparum_1_0.rds")


tune_results_phxgb_f_pfro  <- readRDS("tune_pamafro_phxgb_falciparum_1_0.rds")
tune_results_arxgb_f_pfro  <- readRDS("tune_pamafro_arxgb_falciparum_1_0.rds")
tune_results_nnar_f_pfro  <- readRDS("tune_pamafro_nnetar_falciparum_1_0.rds")



```



## MALARIA CERO

### Vivax

```{r,message=F,warning=F}


library(tictoc)



#############################################################################

tic()
tune_results_phxgb_v_mcero <- wflw_phxgb_tune_v_mcero %>%
                                tune_grid(
                                  resamples  = resamples_kfold_v_mcero,
                                  grid       = grid_spec_phxgb_tune,
                                  control    = control_grid(verbose = TRUE, 
                                                          allow_par = TRUE)
                                )
toc()

################################################################################


tic()
tune_results_arxgb_v_mcero <- wflw_arxgb_tune_v_mcero %>%
                                tune_grid(
                                  resamples  = resamples_kfold_v_mcero,
                                  grid       = grid_spec_arxgb_tune,
                                  control    = control_grid(verbose = TRUE, 
                                                          allow_par = TRUE)
                                )
toc()



################################################################################

tic()
tune_results_nnetar_v_mcero   <-  wflw_nnetar_tune_v_mcero %>%
                                  tune_grid(
                                    resamples  = resamples_kfold_v_mcero,
                                    grid       = grid_spec_nnetar_tune,
                                    control    = control_grid(verbose = TRUE,
                                                            allow_par = TRUE)
                                  )
toc()

saveRDS(tune_results_nnetar_v_mcero,"tune_mcero_nnetar_vivax_1_0.rds")
saveRDS(tune_results_phxgb_v_mcero ,"tune_mcero_phxgb_vivax_1_0.rds")
saveRDS(tune_results_arxgb_v_mcero ,"tune_mcero_arxgb_vivax_1_0.rds")





tune_results_phxgb_v_mcero <-readRDS("tune_mcero_phxgb_vivax_1_0.rds")
tune_results_arxgb_v_mcero <-readRDS("tune_mcero_arxgb_vivax_1_0.rds")
tune_results_nnetar_v_mcero <-readRDS("tune_mcero_nnetar_vivax_1_0.rds")




```


### Falciparum

```{r,message=F,warning=F}


library(tictoc)


################################################################################

tic()
tune_results_phxgb_f_mcero <- wflw_phxgb_tune_f_mcero %>%
                                tune_grid(
                                  resamples  = resamples_kfold_f_mcero,
                                  grid       = grid_spec_phxgb_tune,
                                  control    = control_grid(verbose = TRUE, 
                                                          allow_par = TRUE)
                                )
toc()

################################################################################


tic()
tune_results_arxgb_f_mcero <- wflw_arxgb_tune_f_mcero %>%
                                tune_grid(
                                  resamples  = resamples_kfold_f_mcero,
                                  grid       = grid_spec_arxgb_tune,
                                  control    = control_grid(verbose = TRUE, 
                                                          allow_par = TRUE)
                                )
toc()


################################################################################


tic()
tune_results_nnetar_f_mcero <- wflw_nnetar_tune_f_mcero %>%
                                tune_grid(
                                  resamples  = resamples_kfold_f_mcero,
                                  grid       = grid_spec_nnetar_tune,
                                  control    = control_grid(verbose = TRUE,
                                                          allow_par = TRUE)
                                )
toc()


saveRDS(tune_results_phxgb_f_mcero ,"tune_mcero_phxgb_falciparum_1_0.rds")
saveRDS(tune_results_arxgb_f_mcero ,"tune_mcero_arxgb_falciparum_1_0.rds")
saveRDS(tune_results_nnetar_f_mcero,"tune_mcero_nnetar_falciparum_1_0.rds")




tune_results_phxgb_f_mcero  <- readRDS("tune_mcero_phxgb_falciparum_1_0.rds")
tune_results_arxgb_f_mcero  <- readRDS("tune_mcero_arxgb_falciparum_1_0.rds")
tune_results_nnetar_f_mcero <- readRDS("tune_mcero_nnetar_falciparum_1_0.rds")




```


# Select the best model accord to error criteria

## PAMAFRO

### Vivax


```{r,message=F,warning=F}




set.seed(123)
wflw_fit_phxgb_tuned_v_pfro <-    wflw_phxgb_tune_v_pfro %>%
                                 finalize_workflow(
                                 select_best(tune_results_phxgb_v_pfro, "rmse", n=1)) %>%
                                 fit(training(splits_v_pfro))


set.seed(123)
wflw_fit_arxgb_tuned_v_pfro <-     wflw_arxgb_tune_v_pfro %>%
                                   finalize_workflow(
                                   select_best(tune_results_arxgb_v_pfro, "rmse", n=1)) %>%
                                   fit(training(splits_v_pfro))


set.seed(123)
wflw_fit_nnetar_tuned_v_pfro <-  wflw_nnetar_tune_v_pfro %>%
                                 finalize_workflow(
                                 select_best(tune_results_nnetar_v_pfro, "rmse", n=1)) %>%
                                 fit(training(splits_v_pfro))






```

### Falciparum

```{r,message=F,warning=F}

# Pocas son las medidas que acepta para seleccionar el mejor modelo

set.seed(123)
wflw_fit_phxgb_tuned_f_pfro <-    wflw_phxgb_tune_f_pfro %>%
                           finalize_workflow(
                           select_best(tune_results_phxgb_f_pfro, "rmse", n=1)) %>%
                           fit(training(splits_f_pfro))



set.seed(123)
wflw_fit_arxgb_tuned_f_pfro <-      wflw_arxgb_tune_f_pfro %>%
                             finalize_workflow(
                             select_best(tune_results_arxgb_f_pfro, "rmse", n=1)) %>%
                             fit(training(splits_f_pfro))


set.seed(123)
wflw_fit_nnetar_tuned_f_pfro <-      wflw_nnetar_tune_f_pfro %>%
                                     finalize_workflow(
                                     select_best(tune_results_nnetar_f_pfro, "rmse", n=1)) %>%
                                     fit(training(splits_f_pfro))





```








## MALARIA CERO

### Vivax


```{r,message=F,warning=F}



set.seed(123)
wflw_fit_phxgb_tuned_v_mcero <-    wflw_phxgb_tune_v_mcero %>%
                                   finalize_workflow(
                                   select_best(tune_results_phxgb_v_mcero, "rmse", n=1)) %>%
                                   fit(training(splits_v_mcero))



set.seed(123)
wflw_fit_arxgb_tuned_v_mcero <-  wflw_arxgb_tune_v_mcero %>%
                                 finalize_workflow(
                                 select_best(tune_results_arxgb_v_mcero, "rmse", n=1)) %>%
                                 fit(training(splits_v_mcero))


set.seed(123)
wflw_fit_nnetar_tuned_v_mcero <-   wflw_nnetar_tune_v_mcero %>%
                                   finalize_workflow(
                                   select_best(tune_results_nnetar_v_mcero, "rmse", n=1)) %>%
                                   fit(training(splits_v_mcero))


```

### Falciparum

```{r,message=F,warning=F}



# Pocas son las medidas que acepta para seleccionar el mejor modelo: RMSE
set.seed(123)
wflw_fit_phxgb_tuned_f_mcero <-  wflw_phxgb_tune_f_mcero %>%
                                 finalize_workflow(
                                 select_best(tune_results_phxgb_f_mcero, "rmse", n=1)) %>%
                                 fit(training(splits_f_mcero))



set.seed(123)
wflw_fit_arxgb_tuned_f_mcero <-      wflw_arxgb_tune_f_mcero %>%
                             finalize_workflow(
                             select_best(tune_results_arxgb_f_mcero, "rmse", n=1)) %>%
                             fit(training(splits_f_mcero))


set.seed(123)
wflw_fit_nnetar_tuned_f_mcero <-   wflw_nnetar_tune_f_mcero %>%
                                   finalize_workflow(
                                   select_best(tune_results_nnetar_f_mcero, "rmse", n=1)) %>%
                                   fit(training(splits_f_mcero))




#modeltime_calibrate, esto serviria para calcular los valores ajustados

```








# modeltime table by specie

## PAMAFRO

```{r,message=F,warning=F}





model_tbl_v_pfro <- modeltime_table(
                    wflw_fit_phxgb_tuned_v_pfro,
                    wflw_fit_arxgb_tuned_v_pfro,
                    wflw_fit_nnetar_tuned_v_pfro
                    #wflw_fit_mars_tuned_v_pfro
)



model_tbl_f_pfro <- modeltime_table(
              wflw_fit_phxgb_tuned_f_pfro,
              wflw_fit_arxgb_tuned_f_pfro,
              wflw_fit_nnetar_tuned_f_pfro
              #wflw_fit_mars_tuned_f_pfro
)




```

## MALARIA CERO

```{r,message=F,warning=F}





model_tbl_v_mcero <- modeltime_table(
              wflw_fit_phxgb_tuned_v_mcero,
              wflw_fit_arxgb_tuned_v_mcero,
              wflw_fit_nnetar_tuned_v_mcero
)



model_tbl_f_mcero <- modeltime_table(
              wflw_fit_phxgb_tuned_f_mcero,
              wflw_fit_arxgb_tuned_f_mcero,
              wflw_fit_nnetar_tuned_f_mcero
)


```




# calibrate by ID ( province) and specie **

## PAMAFRO

```{r,message=F,warning=F}

calib_tbl_v_pfro <-   model_tbl_v_pfro %>%
                      modeltime_calibrate(
                        new_data = testing(splits_v_pfro), 
                        id       = "id",
                        quiet = FALSE
                      )


calib_tbl_f_pfro <-   model_tbl_f_pfro %>%
                      modeltime_calibrate(
                        new_data = testing(splits_f_pfro), 
                        id       = "id",
                        quiet = FALSE
                      )






```


## MALARIA CERO

```{r,message=F,warning=F}

calib_tbl_v_mcero <-  model_tbl_v_mcero %>%
                      modeltime_calibrate(
                        new_data = testing(splits_v_mcero), 
                        id       = "id",
                        quiet = FALSE
                      )


calib_tbl_f_mcero <-  model_tbl_f_mcero %>%
                      modeltime_calibrate(
                        new_data = testing(splits_f_mcero), 
                        id       = "id",
                        quiet = FALSE
                      )



```


# Fitted values

## PAMAFRO

### VIVAX 

```{r,message=F,warning=F}

## Fitted values
   
fitted_v_pfro<-  model_tbl_v_pfro %>%
                  modeltime_calibrate(
                                        new_data = training(splits_v_pfro), 
                                        id       = "id",
                                        quiet = FALSE
                                      ) %>% 
                 select(.model_desc,.calibration_data) %>% 
                 unnest()

saveRDS(fitted_v_pfro,"fit_preinterventionfitted_values_vx_pfro.rds")
  






                   
                   
```

### FALCIPARUM 

```{r,message=F,warning=F}

## Fitted values
   
fitted_f_pfro<-  model_tbl_f_pfro %>%
                  modeltime_calibrate(
                                        new_data = training(splits_f_pfro), 
                                        id       = "id",
                                        quiet = FALSE
                                      ) %>% 
                 select(.model_desc,.calibration_data) %>% 
                 unnest()

saveRDS(fitted_f_pfro,"fit_preintervention/fitted_values_flpm_pfro.rds")

                   
```

## MALARIA CERO

### VIVAX 

```{r,message=F,warning=F}

## Fitted values
   
fitted_v_mcero<-  model_tbl_v_mcero %>%
                  modeltime_calibrate(
                                        new_data = training(splits_v_mcero), 
                                        id       = "id",
                                        quiet = FALSE
                                      ) %>% 
                 select(.model_desc,.calibration_data) %>% 
                 unnest()

saveRDS(fitted_v_mcero,"fit_preintervention/fitted_values_vx_mcero.rds")


```

### FALCIPARUM 

```{r,message=F,warning=F}

## Fitted values
   
fitted_f_mcero<-  model_tbl_f_mcero %>%
                  modeltime_calibrate(
                                        new_data = training(splits_f_mcero), 
                                        id       = "id",
                                        quiet = FALSE
                                      ) %>% 
                 select(.model_desc,.calibration_data) %>% 
                 unnest()

saveRDS(fitted_f_mcero,"fit_preintervention/fitted_values_flpm_mcero.rds")



                   
```


# Forecasted values

## PAMAFRO

```{r,message=F,warning=F}

tbl.forecast_v_pfro  <-  calib_tbl_v_pfro %>%
                  modeltime_forecast(
                      new_data    = testing(splits_v_pfro),
                      actual_data = db.pamafro,
                      conf_by_id  = TRUE
                  ) %>%
                  group_by(id) %>%
                  plot_modeltime_forecast(
                      .facet_ncol  = 3,
                      .interactive = FALSE
                  )

#Informacion de prediccion para graficar, y demas calculos descriptivos
db.tbl.frcst_v_pfro<-tbl.forecast_v_pfro$data
saveRDS(db.tbl.frcst_v_pfro,"forecast_intervention/db_frcst_bestmodels_vx_pfro_7.rds")



################################################################################

tbl.forecast_f_pfro  <-  calib_tbl_f_pfro %>%
                  modeltime_forecast(
                      new_data    = testing(splits_f_pfro),
                      actual_data = db.pamafro,
                      conf_by_id  = TRUE
                  ) %>%
                  group_by(id) %>%
                  plot_modeltime_forecast(
                      .facet_ncol  = 3,
                      .interactive = FALSE
                  )

#Informacion de prediccion para graficar, y demas calculos descriptivos
db.tbl.frcst_f_pfro<-tbl.forecast_f_pfro$data

saveRDS(db.tbl.frcst_f_pfro,"forecast_intervention/db_frcst_bestmodels_flcpm_pfro.rds")



```



## MALARIA CERO

```{r,message=F,warning=F}

tbl.forecast_v_mcero  <-  calib_tbl_v_mcero %>%
                  modeltime_forecast(
                      new_data    = testing(splits_v_mcero),
                      actual_data = db.mcero,
                      conf_by_id  = TRUE
                  ) %>%
                  group_by(id) %>%
                  plot_modeltime_forecast(
                      .facet_ncol  = 3,
                      .interactive = FALSE
                  )

#Informacion de prediccion para graficar, y demas calculos descriptivos
db.tbl.frcst_v_mcero<-tbl.forecast_v_mcero$data
saveRDS(db.tbl.frcst_v_mcero,"forecast_intervention/db_frcst_bestmodels_vx_mcero.rds")




################################################################################

tbl.forecast_f_mcero  <-  calib_tbl_f_mcero %>%
                  modeltime_forecast(
                      new_data    = testing(splits_f_mcero),
                      actual_data = db.mcero,
                      conf_by_id  = TRUE
                  ) %>%
                  group_by(id) %>%
                  plot_modeltime_forecast(
                      .facet_ncol  = 3,
                      .interactive = FALSE
                  )

#Informacion de prediccion para graficar, y demas calculos descriptivos
db.tbl.frcst_f_mcero<-tbl.forecast_f_mcero$data

saveRDS(db.tbl.frcst_f_mcero,"forecast_intervention/db_frcst_bestmodels_flcpm_mcero.rds")
db.tbl.frcst_f_mcero <- readRDS("forecast_intervention/db_frcst_bestmodels_flcpm_mcero.rds")


```


